【裁判字號】    99,上訴,984
【裁判日期】    990628
【裁判案由】    違反毒品危害防制條例
【裁判全文】
臺灣高等法院臺中分院刑事判決         99年度上訴字第984號
上  訴  人
即  被  告  戊○○
指定辯護人  本院公設辯護人  丙○○
上  訴  人
即  被  告  乙○○
指定辯護人  本院公設辯護人  丙○○
上  訴  人
即  被  告  己○○
選任辯護人  曾琬鈴律師
上列上訴人因違反毒品危害防制條例案件，不服臺灣彰化地方法
院98年度訴字第628號中華民國99年3月4日第一審判決（起訴案
號：臺灣彰化地方法院檢察署98年度偵字第1188、2184、2185號
，移送併辦案號：98年度偵字第3219號、第3225號、第4052號、
第3380號、第4051號、第3311號），提起上訴，本院判決如下：
    主  文
原判決關於乙○○所犯如附表二編號1、3、4、5所示部分，及定
其應執行刑部分均撤銷。
乙○○犯如附表二編號1、3、4、5所示各罪，各處如附表二編號
1、3、4、5所示之刑。
其餘部分（即戊○○、己○○部分，以及乙○○所犯如附表二編
號2所示部分）上訴駁回。
乙○○上開撤銷改判部分，與上訴駁回部分，主刑部分應執行有
期徒刑拾陸年陸月。
    事  實
一、戊○○（綽號「阿章」）前因犯施用第一、二級毒品罪，經
    臺灣彰化地方法院以92年度訴字第6號判處有期徒刑10月、7
    月，應執行有期徒刑1年4月確定，入監執行後，於民國94年
    3月27日執行完畢。詎仍不知悔改，明知海洛因係毒品危害
    防制條例第2條第2項第1款所管制之第一級毒品，不得持有
    、販賣、轉讓，竟仍意圖營利，先後基於販賣第一級毒品海
    洛因之犯意，分別於如附表一編號1至5「犯罪事實」欄所示
    之時間、地點，販賣海洛因予如附表一編號1至5所示之購毒
    者游志鑫、江明為、張顥譯、黃翔頒及林世昌等人牟利；另
    先後基於轉讓第一級毒品海洛因之犯意，分別轉讓海洛因予
    如附表一編號6至8「犯罪事實」欄所示之張顥譯、江明為及
    賴俊環等人。
二、乙○○（綽號「阿弟仔」）前因犯竊盜罪，經臺灣彰化地方
    法院以94年度易字第421號判處有期徒刑6月，經上訴後，由
    本院以94年度上易字第1326號判決上訴駁回確定；又因犯施
    用第二級毒品罪，經臺灣彰化地方法院以94年度易字第621
    號判處有期徒刑6月確定；又因犯竊盜罪，由同院以94 年度
    易字第1119號判處有期徒刑1年6月確定。上開3罪經裁定合
    併定應執行有期徒刑2年確定，於96年1月3日假釋出監，至
    96年5月30日假釋期滿未經撤銷，視為執行完畢。詎仍不知
    悔改，明知海洛因係毒品危害防制條例第2條第2項第1款所
    管制之第一級毒品，不得持有、販賣，竟仍意圖營利，先後
    基於販賣第一級毒品海洛因之犯意，其中就附表二編號2所
    示之販賣海洛因之行為，並與楊換森互有犯意聯絡及行為分
    擔，而分別於如附表二「犯罪事實」欄所示之時間、地點，
    販賣海洛因予如附表二所示之購毒者黃翔頒、林世昌、戊○○、陳慧羽及丁○○等人牟利。
三、己○○前因犯持有第一級毒品罪，經臺灣彰化地方法院以
    93年度易字第569號判處有期徒刑6月確定；犯施用第二級
    毒品罪，經同院以93年度易字第744號判處有期徒刑7月確定
    ；違反槍砲彈藥刀械管制條例案件，經同院以94年度訴字
    第219號判處有期徒刑1年2月確定；違反槍砲彈藥刀械管
    制條例案件，經本院以93年度上訴字第803號判處有期徒刑
    10月確定；犯連續施用第一、二級毒品罪，經臺灣雲林地
    方法院以94年度訴字第757號判處有期徒刑9月、10月，定應
    執行有期徒刑1年5月確定。其後因中華民國九十六年罪犯減
    刑條例施行，上開犯罪均經裁定減其刑期二分之一，其中
    至等4罪，裁定減刑後合併定應執行有期徒刑1年5月確定
    ；之2罪，裁定減刑後合併定應執行有期徒刑8月又15日確
    定。上開各罪經接續執行後，於96年8月15日假釋出監，至
    97 年2月11日假釋期滿未經撤銷，視為執行完畢。詎仍不知
    悔改，明知甲基安非他命係毒品危害防制條例第2條第2項第
    2 款所列管之第二級毒品，不得持有、販賣，竟仍意圖營利
    ，先後基於販賣第二級毒品甲基安非他命之犯意，分別於如
    附表三「犯罪事實」欄所示之時間、地點，販賣甲基安非他
    命予如附表三所示之購毒者黃柏書、陳德坤、林秉鋐及黃翔
    頒等人牟利。
四、案經臺灣彰化地方法院檢察署檢察官指揮彰化縣警察局田中
    分局、鹿港分局偵查起訴及移送併辦。
    理  由
甲、證據能力之說明：
一、按被告以外之人於審判外之言詞或書面陳述，除法律有規定
    者外，不得作為證據，刑事訴訟法第159條第1項固定有明文
    。惟被告以外之人於審判外之陳述，雖不符刑事訴訟法第15
    9條之1至第159條之4規定（得為證據之情形），而經當事人
    於審判程序同意作為證據，法院審酌該言詞陳述或書面陳述
    作成時之情況，認為適當者，亦得為證據。當事人、代理人
    或辯護人於法院調查證據時，知有第159條第1項不得為證據
    之情形，而未於言詞辯論終結前聲明異議者，視為有前項之
    同意，刑事訴訟法第159條之5第1、2項定有明文。經查，本
    案證人游志鑫、江明為、張顥譯、黃翔頒、林世昌、賴俊環
    之警詢陳述，對被告戊○○而言，係被告以外之人於審判外
    之言詞陳述，惟被告戊○○及其辯護人迄本院言詞辯論終結
    前，亦未聲明異議；本院審酌該等言詞陳述作成時之情況，
    亦認為適當，復與本案待證事實具有關聯性，並經本院於審
    理時依法定程序予以調查，揆諸前揭規定，上開言詞陳述對
    被告戊○○而言，均得作為證據。
二、本案中公訴人就被告乙○○部分，所提出證人黃翔頒、林
    世昌、吳啟宏及丁○○之警詢證述；就被告己○○部分，
    所提出證人黃柏書、陳德坤及黃翔頒之警詢證述，因對被告
    乙○○、己○○而言，分屬其等以外之人於審判外之陳述，
    被告乙○○、己○○及其等之辯護人，於原審均不同意作為
    證據，復查無得作為證據之例外情形，是此等部分之證據，
    對被告乙○○、己○○，各均不具證據能力。
三、再按被告以外之人於偵查中向檢察官所為之陳述，除顯有不
    可信之情況者外，得為證據，刑事訴訟法第159條之1第2項
    定有明文。本條項係前揭刑事訴訟法第159條第1項所定傳聞
    證據之例外，是被告以外之人於偵查中向檢察官所為之陳述
    ，除顯有不可信之情況者外，得為證據。本條項規定之所謂
    「顯有不可信」之情況，係指其不可信之情形，甚為顯著了
    然者，固非以絕對不須經過調查程序為條件，然須從卷證本
    身，綜合訊問時之外部情況為形式上之觀察或調查，即可發
    現，無待進一步為實質調查之情形而言。至被告等當事人、
    代理人、辯護人、輔佐人若主張其顯有不可信之情形者，本
    乎當事人主導證據調查原則，自應負舉證責任。否則，被告
    以外之人向檢察官所為之陳述，毋庸另為證明，即得作為認
    定被告犯罪之證據（最高法院96年度台上字第5684號判決意
    旨參照）。本案中公訴人就被告戊○○部分，所提出證人
    游志鑫、江明為、張顥譯、黃翔頒、林世昌及賴俊環之偵訊
    證述；就被告乙○○部分，所提出證人黃翔頒、林世昌、
    戊○○、吳啟宏及丁○○之偵訊證述，被告戊○○、乙○○
    及其等之辯護人均不爭執其證據能力。另公訴人就被告己○○部分，所提出證人黃柏書、陳德坤及黃翔頒之偵訊證述
    ，被告己○○及辯護人於原審雖爭執其證據能力，但並未指
    出此等證人於偵訊時經具結之證言，有何顯不可信之情況，
    揆諸上開說明，被告己○○及其辯護人就此部分之爭執核無
    可採。又上述各證人之偵訊證言，並經本院於審理時依法定
    程序予以調查提示，是依上述規定，自均得作為證據。
四、刑事訴訟法上所謂之「證據排除法則」，係指將具有證據價
    值或真實之證據，因取得程序之違法，而予以排除之法則。
    茍司法警察機關於實施通訊監察時，已合於通訊保障及監察
    法第5條第1項所規定之要件，依法取得法官所核發之通訊監
    察書，基於該通訊監察所取得之證據，即無證據排除法則之
    適用。按有事實足認被告或犯罪嫌疑人有最輕本刑為3年以
    上有期徒刑之罪嫌，並危害國家安全或社會秩序情節重大，
    而有相當理由可信其通訊內容與本案有關，且不能或難以其
    他方法蒐集或調查證據者，得發通訊監察書。通訊監察書，
    偵查中由檢察官依司法警察機關聲請或依職權聲請該管法院
    核發，審判中由法官依職權核發，通訊保障及監察法第5條
    第1項第1款、第2項定有明文。經查，本案如附表一至三所
    示之各該通訊監察證據，均經原審法院核准監聽在案，且販
    賣第一、二級毒品罪，均係最輕本刑為3年以上有期徒刑之
    罪，該等犯罪類型之犯罪過程，多係透過電話或網路聯繫並
    以代號、暗碼等隱晦方式暗中進行，其犯罪結果係將毒品流
    入市面，戕害不特定國人之身心健康甚鉅，自屬危害社會秩
    序情節重大，而有相當理由可信犯罪嫌疑人之通訊內容要與
    涉案情節有關，復難以其他方法蒐集或調查證據；再者於監
    聽過程中，亦查無任何不法或不當侵害人權保障之情事，自
    屬符合通訊保障及監察法第5條第1項第1款、第2項之規定，
    核係依法所為之監聽，尚無不法取證情事或違背法定程序之
    處，是本案之監聽證據，自具有證據能力。另按偵查犯罪機
    關依法定程序監聽之錄音，應認該監聽所得之錄音帶或光碟
    ，始屬調查犯罪所得之證據，但依據監聽錄音結果予以翻譯
    而製作之通訊監察譯文，乃該監聽錄音內容之顯示，此為學
    理上所稱之派生證據，屬於文書證據之一種。此於被告或訴
    訟關係人對其譯文之真實性發生爭執或有所懷疑時，法院固
    應依刑事訴訟法第165條之1第2項規定勘驗該監聽之錄音帶
    或光碟，踐行調查證據之程序，以確認該錄音聲音是否為本
    人及其內容，與通訊監察譯文之記載是否相符；然如被告或
    訴訟關係人對其監聽錄音之譯文真實性並不爭執，顯無辨認
    其錄音聲音之調查必要性。是法院於審判期日提示監聽譯文
    供當事人辨認、表示意見並為辯論者，其程式自屬適法（最
    高法院94年度台上字第4665號、95年度台上字第295號、96
    年度台上字第1869號判決意旨參照）。本案被告戊○○、乙○○及其等之辯護人，各自對附表一、二所示之通訊監察譯
    文，均不爭執其真正性與證據能力。另關於被告己○○就附
    表三所示之通訊監察譯文，證人黃柏書於偵查中具結證稱，
    如附表三編號1之通監譯文內容，是伊與己○○的通話內容
    等語（97年度他字第1327號第96、97頁）；證人陳德坤於偵
    查中具結證稱，如附表三編號2之通監譯文內容，是伊、林
    秉鋐與己○○的通話內容等語（97年度他字第1327號第74頁
    ）；證人黃翔頒於偵查中具結證稱，如附表三編號3、4之通
    訊監察譯文內容，是伊與己○○的通話內容等語（97年度他
    字第13 27號第99至105頁、第120至125頁）；而被告己○○
    於偵查中亦坦承：0000000000號電話是以伊父親名義申請的
    ，由伊在使用等語（98偵3380號卷第39頁）；於原審行準備
    程序時，被告己○○及其辯護人，亦僅爭執黃翔頒、黃柏書
    、陳德坤之警、偵訊筆錄，其餘則表示無意見等語（原審卷
    (二)第15頁）；於原審審理時對於監聽譯文亦表示沒有意見（
    原審卷(三)第190頁背面），於本院亦坦承：「（問：你上訴
    狀的理由是認為監聽譯文於原審的解釋是有誤的，但是確實
    是與他們有這些通話是無誤？）是的。」、「（提示與黃柏
    書、黃翔頒、陳德坤之通訊監察譯文，問：是否就是前開所
    述之意？）是的，…。」等語（本院卷第193頁背面、194頁
    ），亦坦承確有與證人黃柏書、陳德坤、黃翔頒為上開通訊
    內容。而上開通訊監察譯文，復經本院於審理時踐行證據調
    查程序，是該等監聽譯文均具有證據能力。
乙、實體之說明：
一、被告戊○○部分：
    被告戊○○對於如附表一所示之犯罪事實，迭於偵查中、原
    審及本院審理時均坦承不諱，核與證人即購毒者游志鑫、江
    明為、張顥譯、黃翔頒，及證人即受讓毒品之張顥譯、江明
    為、賴俊環等人證述之情節相符；至於證人林世昌於偵查中
    之證述，雖稱向被告戊○○所購買之毒品為甲基安非他命，
    惟此情已據被告戊○○指稱應係證人林世昌記憶有誤所致，
    是證人林世昌之證言，除就其向被告戊○○購買毒品種類之
    部分尚非正確而無可採外，其餘就購買毒品之時間、地點、
    金額等情之證述則仍堪採信。再者，被告戊○○販賣海洛因
    予游志鑫、張顥譯、黃翔頒、林世昌等情，並有相關之通訊
    監察譯文在卷可稽（以上就各該犯罪事實所對應之證據，均
    詳如附表一「證據」欄所示），足認被告戊○○之自白與事
    實相符，堪予採信。被告戊○○所為如附表一所示之販賣及
    轉讓海洛因之犯行，均堪以認定。
二、被告乙○○部分：
    被告乙○○對於如附表二所示之犯罪事實，亦於原審及本院
    均坦承不諱，其中對附表二編號2所示犯罪事實部分，並於
    偵查中自白犯行，核與證人即購毒者黃翔頒、林世昌、戊○○、陳慧羽及丁○○，以及共同正犯楊換森等人證述之情節
    相符，復有相關之通訊監察譯文等在卷可稽（以上就各該犯
    罪事實所對應之證據，均詳如附表二「證據」欄所示），足
    認被告乙○○之自白與事實相符，堪予採信。被告乙○○所
    為如附表二所示之販賣海洛因之犯行，均堪以認定。至於被
    告乙○○雖稱其就附表二編號1、3、4、5所為犯行，係受證
    人楊換森之託，而出面送交毒品予購毒者一節，然此情經訊
    之證人楊換森證稱：伊雖曾請被告乙○○送交毒品予購毒者
    ，但不記得戊○○有無向伊購買毒品，另丁○○未於97年12
    月間打電話向伊購買毒品等語（見原審卷(二)第209頁），此
    外，與被告乙○○聯繫購買毒品之證人黃翔頒、戊○○、吳
    啟宏、陳慧羽及丁○○等人，就附表二編號1、3、4、5所示
    之毒品交易，亦均未證稱有向楊換森購買毒品而由被告乙○○送交之情形，是就此等部分，自無從認定楊換森亦屬共同
    正犯，附此敘明。
三、被告己○○部分：
(一)訊據被告己○○固不否認門號0000000000號行動電話為其所
    持用，惟矢口否認有為如附表三所示販賣甲基安非他命之犯
    行，辯稱：伊未賣過甲基安非他命給黃柏書、陳德坤、林秉
    鋐、黃翔頒，僅於一起吸食時，請他們施用過，或有拿甲基
    安非他命給他們自己吸，伊與黃柏書在通訊監察譯文中之對
    話，是要與他合資購買甲基安非他命，另伊與黃翔頒跟陳德
    坤在通訊監察譯文中之對話，是他們要跟伊拿甲基安非他命
    然後要給伊錢，伊有給他們甲基安非他命，但是沒有跟他們
    拿錢，是請他們云云。
(二)經查：
  1.被告己○○於如附表三編號1所示時、地，先後2次販賣甲基
    安非他命予黃柏書等情，業據證人黃柏書於檢察官偵查中具
    結證稱：「（問：《提示電話00-0000000號於97年10月28日
    21時43分之通監譯文》該內容是否為你與己○○之通話內容
    ？）是的」、「（問：你在電話中向己○○說，「1張1張，
    湊1張，我來追」是何意？）我本來要向己○○買500元的安
    非他命〔即甲基安非他命，下同〕，己○○說500元太少了
    ，他不賣，要求我買1千元。」、「（問：該次你有無買到
    安非他命？）有的，我有將1千元交給己○○，安非他命是
    己○○本人在我山腳路59號住處門口交給我的。」、「（問
    ：《提示電話00-0000000號於97年12月29日14時12分之通監
    譯文》該內容是否為你與己○○之通話內容？）是的」、「
    （問：你在電話中向己○○說「1千」是何意？）是我要向
    己○○買1千元的安非他命。」、「（問：該次有無交易成
    功？）有的，我當場將1千元交給賴榮冶，安非他命是己○○本人在我山腳路59號住處門口交給我的。」、「（問：如
    何知悉己○○有賣安非他命？）我本來就認識己○○，後來
    己○○被關出來後，自己打電話告訴我他有在賣安非他命，
    我才知道向他買。」等語（見97年度他字第1327號卷第96、
    97頁），亦即證人黃柏書確於97年10月28日晚間9時43分許
    及97年12月29日下午2時12分許，以電話聯繫被告己○○購
    買甲基安非他命，復均於通話後不久，在證人黃柏書之住處
    會面，由被告己○○販賣甲基安非他命予黃柏書2次，每次
    均1千元，被告己○○並均已收取該等金錢無訛。證人黃柏
    書於原審98年8月4日審理時雖具結證稱：伊係與被告己○○
    聯絡合資購買甲基安非他命云云（見原審卷(二)第121頁）。
    惟查，證人黃柏書此部分證述，與其及被告己○○間之通聯
    對話內容不符，即：97年11月28日晚間9時43分許：「A
    （指被告己○○）：喂。B（指證人黃柏書）：喂。A：你誰
    ？B：『國書』（應係柏書）ㄚ。A：安怎？B：『欉』有沒
    ？A：我等ㄟ問ㄟ，你是多少要那個？B：你現在是不夠？A
    ：不是ㄚ，你沒講，我哪知道你要多少？……B：1張1張，
    湊1張，我來追。A：這就不是我ㄟ，你就知。B：哼ㄚ，沒
    我來追1張。A：好啦好啦。」；97年12月29日下午2時12
    分許：「A：喂。B：喂。…A：錢，麥還我錢喔。B：哼ㄚ。
    A：多少？B：1千。A：好ㄚ好ㄚ……」（見97年度他字第
    1327號卷(二)第89頁第1通、第90頁第2通），並未提及合資購
    買情事，而係直接購買等情外；亦與證人黃柏書於原審上開
    審理期日接受詰問時，一開始係稱伊施用之甲基安非他命係
    購自被告己○○等語（見原審卷(二)第120頁背面）不符，且
    經檢察官於原審詰問證人黃柏書其如何與己○○合資購買時
    ，證人黃柏書則稱：「我有時候出五百，有時候出一千，但
    己○○出多少錢，我不知道，己○○是否每次都有出錢，我
    不知道，我不知道己○○跟何人拿甲基安非他命，而己○○
    拿甲基安非他命回來後，分給我多少，我就收多少，我認為
    我拿錢給對方，對方當場就把東西交給我，這叫做買。己○○沒有當場給我，所以我認為這是合資」等語，顯然其並不
    瞭解合資購買是指雙方各自出資一起購買再分取毒品，而非
    指是否當場交付毒品之意，則其對於己○○是否有一起出資
    亦不清楚、對於伊將錢交予己○○後，己○○是否拿同額之
    甲基安非他命給伊亦不瞭解，則其嗣後改稱是與己○○合資
    購買甲基安非他命云云，顯然有疑。況證人黃柏書亦同時具
    結證稱：在伊製作上開偵訊筆錄時，即知道上開合資的定義
    等語，惟其卻仍向檢察官明確供稱是向被告己○○購買甲基
    安非他命，足見證人黃柏書上開合資購買之證詞，應係受被
    告己○○同時在場之壓力而刻意迴護被告己○○，自未能採
    信。至於被告己○○於原審所辯：有請黃柏書施用甲基安非
    他命很多次，時間如起訴書附表三所載、97年12月29日當天
    我已經被警方抓了，不可能有東西可以給黃柏書，也不可能
    去幫他拿東西云云（原審卷(二)第13頁背面、第123頁背面）
    。惟查，證人黃柏書於原審則明確證稱「（問：己○○有無
    請過你施用甲基安非他命？）沒有。（問：有無己○○在施
    用時，請你一起施用甲基安非他命？）沒有。」等語（原審
    卷(二)第122頁背面），與被告己○○所辯是請黃柏書施用甲
    基安非他命不符。另查，黃柏書係於97年12月29日下午2時
    12 分許，撥打電話向被告己○○購買甲基安非他命，且依
    通聯紀錄所載，於同日下午2時30分，被告己○○即以電話
    叫黃柏書出來交易（參97年度他字第1327號卷第90頁），此
    與被告己○○於本院所供：伊的住處與黃柏書家，距離約4
    、5公里，騎機車約10幾分鐘等語（本院卷第193頁）相符。
    另被告己○○則係於97年12月29日下午3時10分許，始至黃
    翔頒位於彰化縣大村鄉○○路64號住處外，欲與黃翔頒為毒
    品交易之際，為警查獲，此亦據被告己○○於警詢時供明在
    卷（原審卷(二)第199頁）。而被告己○○住處離黃翔頒家距
    離亦約4、5公里，騎機車約10分鐘，而若從黃翔頒家到黃柏
    書家，騎機車則約5分鐘，此亦據被告己○○於本院供明屬
    實（本院卷第193頁正、背面），足見上開地點均在彰化縣
    大村鄉，距離均不遠，騎車時間亦不長，而被告己○○為上
    開兩次交易的時間，則相差約有40分鐘之久，則被告己○○
    辯稱：伊於97年12月29日已被警方查獲，不可能賣毒品給黃
    柏書，也不可能去幫他拿毒品云云，自亦不足採信。
  2.被告己○○於如附表三編號2所示時、地，販賣甲基安非他
    命予陳德坤及林秉鋐一情，已據證人陳德坤於檢察官偵查中
    具結證稱：「（問：你自何時開始向己○○購買安非他命？
    ）是我朋友林秉鋐買的，我只有載林秉鋐過去一次而已，是
    在《97年》12月12日那一次，我先打電話給他，之後第二通
    是林秉鋐借我的電話打的，但我不太確定是我打的或是他打
    的電話，這次是買2包，每包是5百元，共買了1千元，那是
    我朋友林秉鋐要施用的，錢也是由林秉鋐交給己○○的，己○○的外號叫『浪子』。」、「（問：你向他購買毒品的地
    點在何處？）在己○○的家中。」、「（問：你是否曾經與
    己○○合資向他人購買毒品？）沒有。」、「（問：譯文中
    『2』就好是何意？）是我向他表示要買2包安非他命的意思
    。」等語（見97年度他字第1327號卷第74、75頁），亦即證
    人陳德坤證稱伊於97年12月12日與林秉鋐，先用電話與被告
    己○○聯絡後，再一起前往被告己○○住處，向被告己○○
    購買1千元之甲基安非他命。證人陳德坤於原審時證稱：偵
    訊時因心情緊張，怕說自己出面會有事，故稱97年12月12日
    係由林秉鋐出面向被告己○○拿甲基安非他命，及交錢給被
    告己○○，事實上係伊與林秉鋐合資，由被告己○○去向藥
    頭買回來，伊至被告己○○住處拿甲基安非他命並交錢給被
    告己○○，該甲基安非他命係伊與林秉鋐二人要的等語（見
    原審卷(二)第125頁背面、126、127頁），亦即證人陳德坤於
    前述偵訊時所稱林秉鋐向被告己○○購買甲基安非他命一情
    ，實際上應該是證人陳德坤與林秉鋐合資購買，並由陳德坤
    向己○○拿甲基安非他命並交錢給己○○，此參諸被告己○○自承：伊不認識林秉鋐等語（參98年度偵字第3380號卷第
    38頁），以及被告己○○與陳德坤之通訊監察譯文內容（參
    97 年度他字第1327號卷第50頁），可知此次交易，應確係
    由陳德坤出面與被告己○○交易無訛。至於證人陳德坤於原
    審審理時雖證稱：伊係透過被告己○○去向藥頭購買云云，
    惟其同時證稱：伊與己○○合資購買2次，1次伊出1千元、
    另1次伊出2千元，己○○出多少錢，伊不知道，伊不知道己○○去跟何人買甲基安非他命，伊也不知道如何跟藥頭連絡
    ，己○○這2次去跟藥頭各買多少錢的甲基安非他命，伊也
    不知道，而其中伊出2千元的這1次，伊是跟林秉鋐合資的，
    就是97年12月12日，是由林秉鋐給伊1千元，伊事實上自己
    沒有出資，伊不會區分買跟合資等語（原審卷(二)第125頁至
    126 頁）。顯然證人陳坤德並不瞭解合資購買之意，且其對
    於己○○是否有一起出資亦不清楚、對於其將錢交予己○○
    後，己○○是否拿同額之甲基安非他命給其，亦不瞭解，則
    其嗣後改稱是與己○○合資而由被告己○○向藥頭購買一節
    ，無從資為有利被告己○○之認定。況證人陳德坤於原審經
    辯護人詰問稱：「你跟何人合資購買甲基安非他命？」時，
    雖證稱：「我跟己○○合資」（見原審卷(二)第124頁背面）
    ，惟因證人陳德坤所為此部分之證述，並未具體明確陳述此
    係何時、何地之事，自難認此即係指被告己○○如附表三編
    2所示之犯行係與陳德坤合資購買，且證人陳德坤於偵查中
    即明確證述：「（問：你是否曾經與己○○合資向他人購買
    毒品？）沒有。」等語，再參諸證人陳德坤與被告己○○於
    97 年12月12日下午3時30分之通聯對話：「A（指被告己○○）：喂。B（指證人陳德坤）：喂，有方便無？A：我治和
    美ㄝ。B：和美ㄚ無差。A：哼ㄚ，我麥返來ㄚ。B：無ㄚ，
    我麥問你甘有方便？A：有ㄚ。B：問題是後日才麥處理ㄝ。
    A：好ㄚ。B：好喔，2就好ㄚ。A：好ㄚ。B：ㄚ我麥去叨找
    你？A：位我厝ㄝ彼邊來好。B：喔好。」等語（見97年度偵
    字第1327號卷第50頁第1通），亦未提及合資購買之情事，
    是證人陳德坤所稱與被告己○○合資購買一節，自無從資為
    有利被告己○○之認定。另證人林秉鋐於原審審理時雖證稱
    ：伊曾與證人陳德坤一起購買毒品，但印象中未向被告己○○買過云云（見原審卷(二)第54頁背面、55頁）。惟如上所述
    ，因上開97年12月12日係由證人陳德坤出面向被告己○○購
    買甲基安非他命，是證人林秉鋐此部分之證述，如非迴護被
    告己○○之詞，即係因其未出面購買故無印象所致，仍無足
    採為有利被告己○○之認定。至於被告己○○所辯：有請陳
    德坤施用甲基安非他命1次，時間如起訴書附表三所載云云
    （原審卷(二)第13頁背面、第123頁背面）、伊有給他們（包
    括陳德坤）甲基安非他命，但是沒有跟他們拿錢云云（本院
    卷第188頁背面）。惟查，證人陳德坤於原審則明確證稱：
    「（問：己○○何時請你吃甲基安非他命？）沒有。（問：
    你跟己○○只有一起施用甲基安非他命一次？）是的，是我
    請他的，其餘他沒有請過我。」等語（原審卷(二)第126頁背
    面），與被告己○○所辯亦不符，自亦不足採信。
  3.被告己○○於如附表三編號3、4所示時、地，販賣甲基安非
    他命予黃翔頒等情，業據證人黃翔頒於98年2月3日在檢察官
    偵查中具結證稱：「（問：《提示電話0000000000號電話
    於97年10月23日17時24分之通監譯文》該內容是否為你與何
    人的通話內容？）是我與己○○的通話。」、「（問：你在
    電話中向己○○說，「我要拿5百元還你」何意？）是我要
    向己○○買5百元的安非他命。」、「（問：該次有無交易
    成功？）有的。是在己○○家中買的，是己○○親自交給我
    5百元的安非他命，而由我親自交給己○○5百元。」、「
    （問：《提示電話0000000000號電話於97年10月23日20時09
    分之通監譯文》該內容是否為你與何人的通話內容？）是我
    與己○○的通話。」、「（問：你在電話中向己○○說，「
    那天向你借1千元」是何意？）是我要向己○○買1千元的安
    非他命。」、「（問：該次有無交易成功？）有的。是在己○○家中買的，是己○○親自交給我1千元的安非他命，而
    由我親自交給己○○1千元。」、「（問：《提示電話000
    0000000號電話於97年10月24日19時49分之通監譯文》該內
    容是否為你與何人的通話內容？）是我與己○○的通話。」
    、「（問：你在電話中問己○○說，『有嗎？』是何意？）
    是我要向己○○買安非他命。」、「（問：該次有無交易成
    功？）有的。後來我買2千元的安非他命，是在己○○朋友
    『信兄』家中外面買的，『信兄』的家是在我住處的旁邊而
    已，該次是己○○親自交給我2千元的安非他命，而由我親
    自交給己○○2千元。」、「（問：《提示電話000000000
    0號電話於97年12月6日14時35分之通監譯文》該內容是否為
    你與何人的通話內容？）是我與己○○的通話。」、「（問
    ：你在電話中向己○○說『對方問你要多少，你說1斤』是
    何意？）是我要向己○○買1千元的安非他命，但己○○誤
    以為我是要買1錢。」、「（問：該次有無交易成功？）有
    的。後來我買1千元的安非他命，是在己○○的住處外面的
    路邊買的，該次是己○○親自交給我1千元的安非他命，而
    由我親自交給己○○1千元。」、「（問：《提示電話000
    0000000號電話於97年12月29日14時16分之通監譯文》該內
    容是否為你與何人的通話內容？）是我與己○○的通話。」
    、「（問：你在電話中向己○○說『你說茶米茶半斤』是何
    意？）是我要向己○○買6千元的安非他命。」、「（問：
    該次有無交易成功？）沒有交易成功，我們約在我家的外面
    ，我正要拿6千元給己○○，警方就來了…。」等語（見97
    年度他字第1327號卷第123至125頁），亦即被告己○○先後
    於上述至之電話聯繫後不久，4次分別販賣5百元、1千
    元、2千元及1千元之甲基安非他命予黃翔頒既遂（即附表三
    編號3部分）。於97年12月29日下午，則於約妥會面交易
    之數量及價格後，在尚未進行交易之際為警查獲而未遂（即
    附表三編號4部分）無訛，復有前揭各該監聽譯文在卷可佐
    （見97年度他字第1327號卷第110頁第2通、第3通、
    第5通、第111頁第1通、第112頁第1、2通），是證人黃
    翔頒上開證言信而有徵，足堪採信。證人黃翔頒於原審審理
    時，於被告己○○之辯護人詰問時固證稱：伊於偵訊時，因
    怕被收押，故為上開不實之陳述云云，惟倘從證人黃翔頒於
    檢察官詰問時係證稱：伊因施用毒品被查獲8、9次，從未被
    收押過等語觀之（見原審卷(二)第114頁背面），可見證人黃
    翔頒未有因施用毒品遭收押之經驗，何況，檢察官於98年2
    月3日當日主要係以證人身分訊問黃翔頒（見97年度他字第
    1327 號卷第118頁點名單所載），證人黃翔頒亦無被收押之
    問題，是證人黃翔頒於原審審理時證稱：伊上開於偵訊時之
    證言不實云云，自無可取。另參諸證人黃翔頒於上開時間與
    被告己○○有如下之通聯對話：97年10月23日17時24分：
    「（A:即被告己○○）:喂。（B:即證人黃翔頒）：我「阿
    邦」。A:安怎?B:我想麥拿5百塊還你。…」。97年10月23
    日20時09分：「A:喂。B:我「阿邦」。足外彼款甘有法度？
    A:同款安ㄋ喲。B:哼ㄚ哼ㄚ。A: 多少?你講你麥要多少？B:
    彼天甲你借1千ㄚ。」97年10月24日19時49分：「A:喂。
    B:我「阿邦」。A:哼。B:甘有？A:你治代?B:我治ㄟ厝ㄚ。
    A:你過來「信兄」這。B:「信兄」喔，好好。」97年12月
    6日14時35分：「A:喂。B:我「阿邦」。A:安怎？B:4-5點些
    我麥去找你，甘有法度?A:麥多少？B:1斤。A:ㄚ?B:1斤ㄚ。
    B:哼。A:好啦。」97年12月29日14時16分「A:喂。B:我「
    阿邦」。A:安怎?B:些茶米欉半斤ㄚ。A:我才打乎你ㄚ，我
    問看咪ㄝ。B:半斤…你講你之前甲我講半斤最好ㄝ，6千彼
    款些喲。A:好ㄚ，些等ㄟ擱彼那個，好不?B:好ㄚ。」均與
    證人黃翔頒上開偵查中所證情節相符合，足堪採信。故證人
    黃翔頒嗣於原審改稱是因怕被收押，故為上開不實之陳述云
    云，顯係因與被告己○○同時在庭所為之迴護之詞，自不足
    採信。至於被告己○○所辯：伊是請黃翔頒施用甲基安非他
    命1 、2次，時間如附表三所載云云（原審卷(二)第13頁背面
    ）、伊有給他們（包括黃翔頒）甲基安非他命，但是沒有跟
    他們拿錢云云（本院卷第188頁背面）。惟查，證人黃翔頒
    於原審則明確證稱：「（問：己○○有無曾經給你甲基安非
    他命？）沒有。（問：己○○有無請過你施用甲基安非他命
    ？）沒有。（問：己○○有無跟你一起施用過甲基安非他命
    ？）沒有。（問：己○○有無在施食時，請你施用一點？）
    沒有。」等語（原審卷(二)第114頁背面、第115頁），與被告
    己○○所辯即不符，自亦不足採信。
(三)綜上所述，被告己○○所辯均無足採，其確有如附表三編號
    1、2、3、4所示之販賣甲基安非他命犯行無訛。本案事證已
    臻明確，被告己○○上開犯行，均堪認定。
四、按販賣毒品之所謂販賣行為，於行為人主觀上有營利意圖，
    且客觀上有販入或賣出毒品行為，即足構成，至於實際上是
    否已經獲利，則非所問；必也始終無營利之意思，而以原價
    或低於原價有償讓與他人，方難謂為販賣行為，而僅得以轉
    讓罪論處（最高法院93年度台上字第1651號判決意旨參照）
    。又販賣海洛因及甲基安非他命，本無一定價格，各次買賣
    之價格，當亦各有差異，隨供需雙方之資力、關係之深淺、
    需求之數量、貨源之充裕與否、販賣者對於資金之需求如何
    即殷切與否，以及政府查緝之態度，進而為各種不同之風險
    評估，而為機動性之調整，是其價格標準，自非一成不變，
    且販賣者從各種「價差」或「量差」或係「純度」謀取利潤
    方式，或有差異，然其所圖利益之非法販賣行為目的，則屬
    相同，並無二致。本案被告戊○○就附表一編號1至5及被告
    乙○○就附表二所示之販賣海洛因等犯行，被告己○○就附
    表三所示之販賣甲基安非他命等犯行，雖均未查得其等各自
    之獲利情形，及販賣毒品之確實數量，惟毒品危害防制條例
    所處罰之「販賣」毒品罪，所著重者為在主觀上有藉以牟利
    之惡性，及對毒品之擴散具有較轉讓行為更嚴重之危害性，
    被告「營利」之意圖係從客觀之社會環境、情況及證人、物
    證等資料，依據證據法則綜合研判認定。衡諸海洛因、甲基
    安非他命量微價高，且依一般社會通念以觀，販毒行為在通
    常情形下，均係以牟利為其主要誘因及目的。從而，舉凡有
    償交易，除足以反證其確另基於某種非圖利本意之關係外，
    通常尚難因無法查悉其販入價額以作為是否高價賣出之比較
    ，即諉無營利之意思，而阻卻販賣犯行之追訴。本案被告戊○○、乙○○及己○○各自所涉之販賣海洛因及甲基安非他
    命等行為，均經調查屬實，是本案即使未能查知被告戊○○
    、乙○○及己○○等販賣毒品之實際獲利情形，但揆諸上述
    ，其等均係出於意圖營利而販賣第一、二級毒品，則均無疑
    義。
五、綜上所述，本案事證已臻明確，被告戊○○、乙○○及己○○各自所為如附表一、二、三所示犯行，均堪認定。
六、論罪科刑部分：
(一)關於新舊法比較部分：
    查被告戊○○、乙○○及己○○於為本案行為後，毒品危害
    防制條例部分條文業經修正，經總統於98年5月20日公布，
    並自98年5月22日生效施行。本案被告戊○○、乙○○及己○○於行為後，法律已有變更，自應為新舊法之比較適用。
    按犯罪在刑法施行前，比較裁判前之法律孰為有利於行為人
    時，應就罪刑有關之一切情形，比較其全部之結果，而為整
    個之適用，不能割裂而分別適用有利益之條文（最高法院27
    年上字第2615號判例參照）。又關於法律變更之比較適用原
    則，於比較時應就罪刑有關之共犯、未遂犯、想像競合犯、
    牽連犯、連續犯、結合犯，以及累犯加重、自首減輕暨其他
    法定加減原因（如身分加減）與加減比例等一切情形，本於
    統一性及整體性原則，綜其全部罪刑之結果而為比較（最高
    法院95年5月23日刑事庭第8次會議決議參照）。
  1.修正前毒品危害防制條例第4條第1項規定：「製造、運輸、
    販賣第一級毒品者，處死刑或無期徒刑；處無期徒刑者，得
    併科新臺幣一千萬元以下罰金。」修正後同條例第4條第1項
    ，則就罰金刑部分，提高至得併科二千萬元以下罰金，故就
    法定刑之罰金部分，修正後之規定較修正前之規定為重。惟
    修正前毒品危害防制條例第17條規定：「犯第4條第1項至第
    4項、第5條第1項至第4項前段、第6條第1項至第4項、第7條
    第1項至第4項、第8條第1項至第4項、第10條或第11條第1項
    、第2項之罪，供出毒品來源，因而破獲者，得減輕其刑。
    」修正後毒品危害防制條例第17條則規定：「（第1項）犯
    第4條至第8條、第10條或第11條之罪，供出毒品來源，因而
    查獲其他正犯或共犯者，減輕或免除其刑。（第2項）犯第4
    條至第8條之罪於偵查及審判中均自白者，減輕其刑。」亦
    即增訂於偵查及審判中均自白者，減輕其刑之規定。因被告
    戊○○於偵、審中均自白其如附表一所示之全部犯行，被告
    乙○○於偵、審中自白其如附表二編號2所示之犯行，從而
    ，就被告戊○○如附表一所示之全部犯行，被告乙○○如附
    表二編號2所示之犯行，自以修正後之法律規定，較修正前
    之規定有利於被告戊○○及乙○○，至於被告乙○○所犯如
    附表二編號1、3、4、5所示之犯行，則仍應適用修正前毒品
    危害防制條例之規定。
  2.毒品危害防制條例第4條第2項規定，於上開修正施行後，其
    徒刑部分不變，惟罰金刑部分，則自原先之得併科新臺幣7
    百萬元以下罰金，提高至得併科新臺幣1千萬元以下罰金，
    比較新舊法適用結果，以修正前之規定較有利於被告己○○
    ，是就被告己○○所犯部分，自應適用其行為時之毒品危害
    防制條例第4條第2項之規定論處。
(二)按海洛因及甲基安非他命分別為毒品危害防制條例第2條第2
    項第1、2款所列之第一、二級毒品，不得非法持有、販賣、
    轉讓。故核：
  1.被告戊○○就附表一編號1至5所示犯行，均係犯修正後毒品
    危害防制條例第4條第1項之販賣第一級毒品既遂罪，就附表
    一編號6至8所示犯行，均係犯修正後毒品危害防制條例第8
    條第1項之轉讓第一級毒品既遂罪。又因被告戊○○轉讓海
    洛因之數量均不詳，基於罪疑惟輕原則，自不能認定被告戊○○所轉讓之數量，已該當於行政院93年1月7日院臺法字第
    0930080551號令頒「轉讓持有毒品加重其刑之數量標準」第
    2條所定，轉讓第一級毒品淨重逾5公克之應加重其刑之條件
    。另檢察官以98年度偵字第3311號併辦意旨書移送併辦部分
    【見原審卷(二)第30頁】，因與被告戊○○所犯如附表一編號
    4所示部分屬同一事實，本院自應併予審理，均併此敘明。
  2.被告乙○○就附表二編號2所示犯行，係犯修正後毒品危害
    防制條例第4條第1項之販賣第一級毒品既遂罪；就附表二編
    號1、3、4、5所示犯行，係犯修正前毒品危害防制條例第4
    條第1項之販賣第一級毒品既遂罪。被告乙○○就附表二編
    號2所示犯行，與楊換森間有犯意聯絡及行為分擔，皆為共
    同正犯。另檢察官就被告乙○○所犯如附表二編號4、5部分
    ，以98年度偵字第3219號、第3225號、第4052號併辦意旨書
    移送併辦【見原審卷(一)第147、148頁】，因屬同一事實，本
    院自應併予審理，併此敘明。
  3.被告己○○就附表三編號1至3所示犯行，均係犯修正前毒品
    危害防制條例第4條第2項之販賣第二級毒品既遂罪；就附表
    三編號4所示犯行，係犯修正前毒品危害防制條例第4條第6
    項、第2項之販賣第二級毒品未遂罪，爰就此部分依刑法第
    25條第2項規定減輕其刑。另檢察官就被告己○○所犯如附
    表三所示部分，以98年度偵字第3380號、第4051號併辦意旨
    書移送併辦【見原審卷(二)第5、6頁】，因屬同一事實，本院
    自應併予審理，併此敘明。
  4.被告戊○○、乙○○、己○○上開各自為販賣海洛因、甲基
    安非他命，及被告戊○○另為轉讓海洛因，而各自持有各該
    毒品之低度行為，皆分別為其等各自販賣或轉讓之高度行為
    所吸收，均不另論罪。又被告戊○○、乙○○、己○○各自
    所犯上開各罪間，均屬犯意各別之數罪，應予分論併罰。
  5.被告戊○○、乙○○、己○○分別有如犯罪事實欄所載前科
    ，並均已執行完畢，有臺灣高等法院被告戊○○、乙○○、
    己○○之前案紀錄表在卷可按。其等於上開徒刑執行完畢後
    ，5年以內均故意再犯本件有期徒刑以上之各罪，均為累犯
    ，各應依刑法第47條第1項規定加重其刑，其中被告戊○○
    、乙○○所犯之販賣第一級毒品罪部分，均僅就罰金刑部分
    加重其刑（按死刑、無期徒刑部分，依刑法第64條第1項、
    第65條第1項之規定，均不得加重）；被告己○○所犯之販
    賣第二級毒品罪，除就法定刑無期徒刑部分不得加重外，其
    餘部分仍加重其刑，並就被告己○○所犯附表三編號4之未
    遂部分，依法先加後減之。
  6.被告戊○○就所為如附表一所示犯行，及被告乙○○就所為
    如附表二編號2所示犯行，均迭於偵查中及法院審判時自白
    犯罪，各有如附表一及附表二編號2「證據」欄所示之筆錄
    在卷可憑，就此等部分，均應依修正後毒品危害防制條例第
    17條第2項之規定，減輕其刑，並就販賣第一級毒品罪部分
    ，就罰金刑部分先加後減，其餘被告戊○○所犯之轉讓第一
    級毒品罪，亦先加後減。至於被告乙○○就所為如附表二編
    號1、3、4、5所示犯行，雖於法院審理時自白犯行，惟因其
    於偵查中未自白犯行（參98年度偵字第1188號卷第17至18頁
    、第110至111頁、第190至192頁、第267至268頁、第307至
    309頁、第330頁），自無法依該條項之規定減輕其刑。至於
    被告乙○○之辯護人於原審謂：被告乙○○有供出毒品來源
    之上手即共犯楊換森，應依毒品危害防制條例第17條第1項
    規定減輕其刑一節。按修正後毒品危害防制條例第17條第1
    項固規定：「犯第4條至第8條、第10條或第11條之罪，供出
    毒品來源，因而查獲其他正犯或共犯者，減輕或免除其刑。
    」惟此所謂之「供出毒品來源，因而查獲其他正犯或共犯者
    」，係指被告之「供出毒品來源」，與調查或偵查犯罪之公
    務員對之發動調查或偵查並進而查獲之間，論理上具有先後
    且相當之因果關係，非謂被告一有「自白」、「指認」毒品
    來源之人，而查獲在後，即得依上開規定予以減刑。若在被
    告供出毒品來源者之前，調查或偵查犯罪之公務員已有確切
    之證據，足以合理懷疑被告所供販賣毒品來源之人，則嗣後
    之查獲與被告之「供出毒品來源」間，即欠缺先後且相當之
    因果關係，自不得適用上開規定予以減刑（最高法院97年度
    台上字第1475號判決意旨參照）。經查，在被告乙○○因本
    案於98年2月3日下午4時20分許初次為警拘提到案之前，證
    人林世昌於98年2月3日上午9時15分起至同日上午10時之間
    ，於接受警員詢問時即已供稱：「（問：你所施用之第一級
    毒品海洛因係於何時？在何地？向何人以何價位購買的？）
    我所施用之第一級毒品海洛因，約於97年11月初（詳細時間
    忘記了）下午2至3時左右，利用我所持用之00000000 00 行
    動電話撥打綽號『阿森』男子所持用之0000000000號行動電
    話，綽號『阿森』之男子即叫我至花壇鄉監理站對面巷子內
    交易，前後共2次，1次交易金額1千元，另1次交易金額5 百
    元。」、「（問：都由何人與你交易第一級毒品海洛因？）
    當時都是由綽號『阿弟』之男子與我交易《並指認『阿弟』
    即為被告乙○○》。」等語（見98年度偵字第1188號卷第86
    頁），亦即證人林世昌已指證綽號「阿森」與被告乙○○涉
    有共同販賣海洛因之情節。被告乙○○於上開時間經拘提到
    案之後，於當日晚間7時14分至7時51分接受警詢時，雖亦自
    白有如證人林世昌所證述之情事（見98年度偵字第1188 號
    卷第16、17頁），惟此已在偵查犯罪之公務員自證人林世昌
    之陳述獲知該線索之後；何況，被告乙○○對於綽號「阿森
    」之人所供出之程度，亦僅為「我只知道他姓楊，住大村鄉
    平和村，聯絡電話我輸入在我手機內，署名阿呆二：000000
    0000」（見同上偵卷第17頁背面），而未有「阿森」確切之
    姓名、年籍、住居所等具體資料，足供偵查犯罪之公務員得
    對之發動調查或偵查，是被告乙○○上述之供出「阿森」，
    對檢警機關嗣後偵辦楊換森販毒罪嫌，難認已達供出毒品來
    源因而查獲其他正犯或共犯之程度，自未能依毒品危害防制
    條例第17條第1項之規定減輕其刑。故被告乙○○之辯護人
    就此部分之辯護，尚無足採，附此敘明。
  7.另被告戊○○、乙○○於審理中均坦承犯行，態度良好，顯
    有悔意，其等各自販賣海洛因之次數雖不少，惟從其等均有
    施用海洛因之犯罪前科觀之（有前揭臺灣高等法院被告戊○○、乙○○之前案紀錄表在卷可按），足見其等應係自身施
    用毒品兼販毒以賺取利潤之下游販毒者無疑。被告戊○○、
    乙○○之販毒行為固然均不可取，然相較於大量販賣毒品之
    大毒梟或「大盤」等販毒者而言，其等所為對社會治安及國
    民健康之危害，仍屬較輕。惟觀諸修正前後毒品危害防制條
    例第4條第1項所規定販賣第一級毒品罪之法定刑，為死刑或
    無期徒刑；處無期徒刑者，得併科新台幣一千萬元或二千萬
    元以下罰金，處罰可謂至重，是考其規範之對象，應係針對
    如跨國走私運輸大量海洛因入境販賣等重大之販毒者而定，
    與本案被告戊○○、乙○○屬下游賺取相對微薄利潤之販毒
    者，尚有不同。如不分輕重，均以同樣標準處罰，未免過苛
    。是本院認對於被告戊○○、乙○○所為之販賣第一級毒品
    罪，縱課以最輕之刑度，難免仍有情輕法重之情形，在客觀
    上足以引起一般人之同情，而有可憫恕之處，爰依刑法第59
    條之規定，就被告戊○○、乙○○所為本案販賣第一級毒品
    罪，均酌量減輕其刑，就法定刑死刑、無期徒刑部分，均遞
    減輕其刑，並就罰金刑部分於前述先加後減後，除被告乙○○所犯附表二編號1、3、4、5部分外（此等部分因被告乙○○未於偵查中自白），再遞減輕其刑。至於被告己○○所犯
    之販賣第二級毒品罪，依修正前毒品危害防制條例第4條第2
    項之規定，其法定刑為「無期徒刑或七年以上有期徒刑，得
    併科新臺幣七百萬元以下罰金」，本院認無情輕罰重之情形
    ，自無依刑法第59條規定予以酌量減輕其刑之必要，附此敘
    明。
(三)原審認被告戊○○如附表一所示全部犯行、被告乙○○如附
    表二編號2所示犯行、被告己○○如附表三所示全部犯行，
    均罪證明確，依修正後毒品危害防制條例第4條第1項、第4
    條第2項、第6項、第17條第2項、第19條第1項，刑法第11條
    、第2條第1項、第47條第1項、第59條、第51條第5款，並審
    酌被告3人之素行均欠佳，竟仍不知檢點行徑，各自意圖營
    利而分別販賣海洛因或甲基安非他命，被告戊○○販賣海洛
    因及轉讓海洛因之次數；被告乙○○販賣海洛因之次數，被
    告己○○販賣甲基安非他命既遂及未遂之次數，其等所為均
    各助長毒品之氾濫，危害國人身心健康及社會治安；惟念及
    被告戊○○、乙○○於犯後均能坦承犯行，減少司法資源之
    浪費，犯後態度均尚佳；另被告己○○則飾詞否認犯行之犯
    後態度，以及被告己○○就附表三編號4犯行止於未遂予以
    減輕；暨斟酌其等犯罪之動機、目的、手段及所造成之危害
    等一切情狀，並說明檢察官對被告戊○○、乙○○、己○○
    之求刑有稍輕或過重之情形，而分別量處如附表一、三及附
    表二編號2「主文」欄所示之刑，並就被告戊○○、己○○
    部分定其應執行刑之刑，及就被告戊○○如附表一編號1至5
    ，被告乙○○就附表二編號2，被告己○○就附表三編號1至
    3所示各次販賣海洛因、甲基安非他命之所得，分別依毒品
    危害防制條例第19條第1項規定，在其等各該罪刑項下宣告
    沒收，又因均未扣案，故如全部或一部不能沒收時，均各以
    其財產抵償之，就被告乙○○所犯附表二編號2部分，因係
    與楊換森共同為之，是就此部分之犯罪所得各1千元、5百元
    ，應與楊換森連帶沒收，如全部或一部不能沒收時，則均應
    以乙○○及楊換森之財產連帶抵償之，被告戊○○就附表一
    編號4第1、2欄所示，供販賣海洛因聯繫使用之門號0000000
    000號行動電話手機1支（含SIM卡1枚），為其所有，且係供
    此部分犯罪使用，該手機雖未扣案，但既無證據證明業已滅
    失，自仍應依前揭規定宣告沒收，如全部或一部不能沒收時
    ，追徵其價額，並說明其餘被告戊○○使用之門號00000000
    00號、被告乙○○使用之門號0000000000號、被告己○○使
    用之門號0000000000號等行動電話手機各1支（均各含SIM卡
    1枚），則均不予諭知沒收，核其認事用法並無不當，量刑
    亦稱妥適。被告己○○上訴意旨，仍執陳詞否認犯行，被告
    戊○○、乙○○此部分上訴意旨，則認原審量刑過重，均指
    摘原判決不當，惟依上開說明，則均無理由，均應予以駁回
    。另被告戊○○補充上訴意旨略以：伊於偵、審均坦承犯行
    ，減少司法程序之耗費，且伊係因染上毒癮，須金錢購毒而
    涉犯本案，犯後態度良好，販毒數量及獲利輕微，原審定應
    執行有期徒刑20年，是嫌過重，且依最高法院決議及判例，
    有期徒刑之宣告經減輕再遞減刑之宣告，最高應不得逾15年
    ，是原審判決顯有失當云云。惟查，原審已依刑法第59條、
    毒品危害防制條例第17條第2項之規定，對於被告戊○○所
    犯販賣第一級毒品罪部分，遞減輕其刑，而就其所犯附表一
    編號1至5部分，各量處如各該附表所示之刑，已屬從輕，至
    於定應執行刑部分，按刑法第51條第5款規定：「數罪併罰
    ，分別宣告其罪之刑，依下列各款定其應執行者：…五、宣
    告多數有期徒刑者，於各刑中之最長期以上，各刑合併之刑
    期以下，定其刑期。但不得逾三十年。」並無被告戊○○所
    述最高不得逾15年之判例或決議，被告戊○○此部分顯有誤
    會，其此部分之上訴並無理由，亦應予以駁回。
(四)另原審認被告乙○○如附表二編號1、3、4、5所示犯行，亦
    罪證明確，予以論罪科罪，固亦非無見。惟按：「一人犯數
    罪雖得一併起訴，然本質上仍屬數犯罪事實之數個案件，在
    實體法上為數罪，在訴訟法上亦為數個訴訟客體，本得分別
    起訴，分別裁判，然因此數犯罪事實間具有牽連關係，基於
    訴訟經濟之考量，乃合併由案件相牽連關係之數法院中之一
    法院審判，即合併於同一訴訟程序上為審理判決，故此數案
    件形式上非不可分，從而於同一訴訟程序中審理之數案件，
    就各案件分別適用不同之法律，並無違法律不得一部割裂分
    別適用之原則。故本案被告乙○○所犯獨立之各罪，雖於同
    一訴訟程序中而為審理，然就各該案件本得分別裁判，從而
    自得就各罪，分別為修正前或修正後法律之綜合比較，並得
    分別適用修正前或修正後之法律。同一訴訟程序中審理之數
    案件，就各案件分別適用不同之法律，並無違法律不得一部
    割裂分別適用之原則。」（臺灣高等法院暨所屬法院95年法
    律座談會刑事類提案第10號參照）。原審認被告乙○○所犯
    如附表二編號1、3、4、5部分，以修正前毒品危害防制條例
    之規定較有利於被告乙○○，惟因被告乙○○所犯其餘犯罪
    ，以修正後之規定較為有利，而綜合全部罪刑之結果為比較
    後，均整體適用較有利之新法即修正後毒品危害防制條例之
    規定，亦即連同被告乙○○所犯如附表二編號1、3、4、5部
    分，亦依修正後毒品危害防制條例之規定論處，即有違誤。
    被告乙○○此部分上訴意旨，謂原審量刑過重，且其於偵訊
    、法院審理時均有自白犯行，為何未依毒品危害防制條例第
    17條第2項之規定減輕其刑等語，指摘原判決此部分不當。
    惟被告乙○○所犯如附表二編號1、3、4、5，並未於偵查中
    自白犯行，無法依該條項之規定減輕其刑，已如前述，其此
    部分上訴亦無理由，惟因原判決此部分既有上開可議之處，
    自應由本院將原判決關於此部分予以撤銷改判，而被告乙○○定應執行刑部分亦因失所附麗而應併予撤銷。爰審酌被告
    乙○○為圖一己私利，任意將海洛因販售他人，擴大毒品之
    危害，其行為實不可取，惟念及被告乙○○於法院審理時，
    均能坦承犯行，減少司法資源之浪費，犯後態度尚佳，暨斟
    酌其犯罪之動機、目的、手段及所造成之危害等一切情狀，
    各量處如附表二編號1、3、4、5「主文」欄所示之刑，並與
    其上訴駁回部分（即附表二編號2），定其應執行之刑。公
    訴人雖於起訴書求為對被告乙○○量處無期徒刑並褫奪公權
    ，惟被告乙○○已於法院審理時坦承各該犯行，且經本院審
    酌後，認公訴人就被告乙○○應執行刑之求刑則屬過重，且
    本院認為對被告乙○○亦無宣告褫奪公權之必要，均併此敘
    明。另被告乙○○就附表二編號1、3、4、5所示販賣海洛因
    之所得，皆屬其犯罪所得，均應依毒品危害防制條例第19
    條第1項規定，在其所犯各該罪刑項下宣告沒收，又因均未
    扣案，故如全部或一部不能沒收時，均以其財產抵償之。
據上論斷，依刑事訴訟法第368條、第369條第1項前段、第364條
、第299條第1項，修正前毒品危害防制條例第4條第1項、第19條
第1項，刑法第11條、第2條第1項、第47條第1項、第59條、第51
條第5款，判決如主文。
本案經檢察官甲○○到庭執行職務。
中    華    民    國    99    年    6    月    28     日
            刑事第八庭  審判長法  官  羅  得  村
                              法  官  簡  源  希
                              法  官  郭  瑞  祥
以上正本證明與原本無異。
如不服本判決應於收受送達後十日內向本院提出上訴書狀，其未
敘述上訴之理由者，並得於提起上訴後十日內向本院補提理由書
（均須按他造當事人之人數附繕本）「切勿逕送上級法院」。
                              書記官  李  妍  嬅
中    華    民    國    99    年    6    月    28     日
附錄本案論罪科刑法條全文
修正後毒品危害防制條例第4條第1項：
製造、運輸、販賣第一級毒品者，處死刑或無期徒刑；處無期徒
刑者，得併科新臺幣2千萬元以下罰金。
毒品危害防制條例第8條第1項：
轉讓第一級毒品者，處1年以上7年以下有期徒刑，得併科新臺幣
1百萬元以下罰金。
修正前毒品危害防制條例第4條第1、2項：
製造、運輸、販賣第一級毒品者，處死刑或無期徒刑；處無期徒
刑者，得併科新臺幣1千萬元以下罰金。
製造、運輸、販賣第二級毒品者，處無期徒刑或7年以上有期徒
刑，得併科新臺幣7百萬元以下罰金。
附表一：被告戊○○部分：
┌──┬──────────────┬───────┬─────────┐
│編號│      犯  罪  事  實        │  證      據  │   主        文   │
├──┼──────────────┼───────┼─────────┤
│ 1  │購毒者游志鑫於民國97年7、8月│1.被告戊○○於│戊○○販賣第一級毒│
│    │間、98年1月6日下午5時25分許 │  偵查中（見98│品四罪，均累犯，各│
│    │及98年1月間某日，先後撥打賴 │  年度偵字第11│處有期徒刑拾年，未│
│    │玟學持用之門號0000000000號行│  88號卷《下稱│扣案販賣第一級毒品│
│    │動電話（非戊○○所有，下同）│  ：偵卷(一)》第│所得各新臺幣壹仟元│
│    │，與戊○○約妥購買毒品後，均│  106頁）及原 │均沒收，如全部或一│
│    │隨即前往戊○○位於彰化縣大村│  審、本院審理│部不能沒收時，均各│
│    │鄉美港村之住處，當場向戊○○│  時之自白（見│以其財產抵償之。  │
│    │各購買毒品海洛因1次，每次均 │  原審卷(三)第  │                  │
│    │新臺幣（下同）1千元，並均一 │  192頁及本院 │                  │
│    │手交錢、一手交貨，完成交易4 │  卷230頁背面 │                  │
│    │次。【起訴書附表一編號一所載│  ）          │                  │
│    │「98年1月1日至1月6日共購買2 │2.證人游志鑫之│                  │
│    │次」部分，與本院認定如上之98│  警、偵證述（│                  │
│    │年1月間販賣2次部分，係同一事│  見偵卷(一)第61│                  │
│    │實。】                      │  頁、148頁背 │                  │
│    │                            │  面）        │                  │
│    │                            │3.原審97年度聲│                  │
│    │                            │  監續字第345 │                  │
│    │                            │  號通訊監察書│                  │
│    │                            │  （見偵卷(一)第│                  │
│    │                            │  10頁）及98年│                  │
│    │                            │  1月6日之通訊│                  │
│    │                            │  監察譯文（見│                  │
│    │                            │  原審卷(三)第13│                  │
│    │                            │  8頁第4通）  │                  │
├──┼──────────────┼───────┼─────────┤
│ 2  │購毒者江明為於97年10月10日、│1.被告戊○○於│戊○○販賣第一級毒│
│    │11月10日及97年12月10日，先後│  偵查中（見偵│品三罪，均累犯，各│
│    │3次撥打戊○○持用之門號09264│  卷(一)第106頁 │處有期徒刑拾年貳月│
│    │94721號行動電話，與戊○○約 │  ）及原審、本│，未扣案販賣第一級│
│    │妥購買毒品後，均隨即前往賴玟│  院審理時之自│毒品所得各新臺幣參│
│    │學上開住處，當場向戊○○各購│  白（見原審卷│仟元均沒收，如全部│
│    │買毒品海洛因1次，每次均3千元│  (三)第192頁及 │或一部不能沒收時，│
│    │，並均一手交錢、一手交貨，完│  本院卷第230 │均各以其財產抵償之│
│    │成交易3次。                 │  頁背面）    │。                │
│    │                            │2.證人江明為之│                  │
│    │                            │  警、偵訊證述│                  │
│    │                            │  （見偵卷(一)第│                  │
│    │                            │  78頁、80頁背│                  │
│    │                            │  面、129頁） │                  │
│    ├──────────────┼───────┼─────────┤
│    │購毒者江明為於上開日期外之97│1.被告戊○○於│戊○○販賣第一級毒│
│    │年10月、11月、12月之月底，每│  偵查中（見偵│品三罪，均累犯，各│
│    │月各1次，均以上述方法，在同 │  卷(一)第106頁 │處有期徒刑拾年，未│
│    │一地點，先後向戊○○各購買毒│  ）及原審、本│扣案販賣第一級毒品│
│    │品海洛因1次，每次均1千元，並│  院審理時之自│所得各新臺幣壹仟元│
│    │均一手交錢、一手交貨，完成交│  白（見原審卷│均沒收，如全部或一│
│    │易3次。                     │  (三)第192頁、 │部不能沒收時，均各│
│    │                            │  本院卷第230 │以其財產抵償之。  │
│    │                            │  頁背面）    │                  │
│    │                            │2.證人江明為之│                  │
│    │                            │  警、偵訊證述│                  │
│    │                            │  （見偵卷(一)第│                  │
│    │                            │  78頁、80頁背│                  │
│    │                            │  面、129頁） │                  │
├──┼──────────────┼───────┼─────────┤
│ 3  │購毒者張顥譯於97年11月上旬及│1.被告戊○○於│戊○○販賣第一級毒│
│    │97年12月17日下午4時23分許， │  偵查中（見偵│品二罪，均累犯，各│
│    │先後撥打戊○○持用之門號0926│  卷(一)第107頁 │處有期徒刑拾年，未│
│    │494721號行動電話，與戊○○約│  ）及原審、本│扣案販賣第一級毒品│
│    │妥購買毒品後，均隨即前往賴玟│  院審理時之自│所得各新臺幣壹仟元│
│    │學上開住處，當場向戊○○各購│  白（見原審卷│均沒收，如全部或一│
│    │買毒品海洛因1次，每次均1千元│  (三)第192頁、 │部不能沒收時，均各│
│    │，並均一手交錢、一手交貨，完│  本院卷第230 │以其財產抵償之。  │
│    │成交易2次。                 │  頁背面）    │                  │
│    │                            │2.證人張顥譯之│                  │
│    │                            │  警、偵訊證述│                  │
│    │                            │  （見偵卷(一)第│                  │
│    │                            │  70頁、179頁 │                  │
│    │                            │  背面）      │                  │
│    │                            │3.原審97年度聲│                  │
│    │                            │  監字第600號 │                  │
│    │                            │  通訊監察書（│                  │
│    │                            │  見偵卷(一)第9 │                  │
│    │                            │  頁）及97年12│                  │
│    │                            │  月17日之通訊│                  │
│    │                            │  監察譯文（見│                  │
│    │                            │  原審卷(三)第14│                  │
│    │                            │  1頁第1通）  │                  │
├──┼──────────────┼───────┼─────────┤
│ 4  │購毒者黃翔頒先後於97年10月│1.被告戊○○於│戊○○販賣第一級毒│
│    │1日中午12時35分許、97年10 │  偵查中（見偵│品七罪，均累犯，各│
│    │月1日下午4時18分許、97年10│  卷(一)第107、3│處有期徒刑拾年，未│
│    │月1日晚間8時8分許、97年10 │  33頁至337頁 │扣案販賣第一級毒品│
│    │月2日下午3時50分許、97年10│  、第350頁） │所得各新臺幣壹仟元│
│    │月3日晚間7時31分許、97年10│  及原審、本院│均沒收，如全部或一│
│    │月3日晚間8時38分許、97年10│  審理時之自白│部不能沒收時，均各│
│    │月4日凌晨0時23分許，撥打賴玟│（見原審卷(三)第│以其財產抵償之；未│
│    │學所有之門號0000000000號行動│  192頁背面、 │扣案之門號00000000│
│    │電話聯繫購買毒品後，均隨即前│  本院卷第230 │09號行動電話手機壹│
│    │往戊○○上開住處附近，當場向│  頁背面）    │支（含該門號SIM卡 │
│    │戊○○各購買毒品海洛因1次， │2.證人黃翔頒之│壹枚）沒收，如全部│
│    │每次均1千元，並均一手交錢、 │  警、偵訊證述│或一部不能沒收時，│
│    │一手交貨，完成交易7次。     │  （見偵卷(一)第│追徵其價額。      │
│    │                            │  92頁、97年度│                  │
│    │                            │  他字第1327號│                  │
│    │                            │  卷《下稱：偵│                  │
│    │                            │  卷(二)》第121 │                  │
│    │                            │  至123頁）   │                  │
│    │                            │3.原審97年度聲│                  │
│    │                            │  監字第457號 │                  │
│    │                            │  通訊監察書（│                  │
│    │                            │  見鹿警分偵字│                  │
│    │                            │  第0000000000│                  │
│    │                            │  號卷《下稱：│                  │
│    │                            │  警卷(一)第19頁│                  │
│    │                            │  ）及相關之通│                  │
│    │                            │  訊監察譯文（│                  │
│    │                            │  見原審卷(三)│                  │
│    │                            │  第153頁第9通│                  │
│    │                            │  、第154頁第 │                  │
│    │                            │  1、2通、第│                  │
│    │                            │  156頁第3、4 │                  │
│    │                            │  通、第157 │                  │
│    │                            │  頁第3、4通、│                  │
│    │                            │  第159頁第 │                  │
│    │                            │  10通、第16│                  │
│    │                            │  2頁第7、8通 │                  │
│    │                            │  、第162頁 │                  │
│    │                            │  第10通、第│                  │
│    │                            │  第163頁第2通│                  │
│    │                            │  ）          │                  │
│    ├──────────────┼───────┼─────────┤
│    │購毒者黃翔頒於97年10月2日凌 │1.被告戊○○於│戊○○販賣第一級毒│
│    │晨0時3分許，撥打戊○○所有之│  偵查中（見偵│品，累犯，處有期徒│
│    │門號0000000000號行動電話聯繫│  卷(一)第107、3│刑拾年貳月，未扣案│
│    │購買毒品後，隨即前往戊○○上│  33頁至337頁 │販賣第一級毒品所得│
│    │開住處附近，當場向戊○○購買│  、第350頁） │新臺幣參仟元沒收，│
│    │3千元之海洛因（起訴書附表一 │  及原審、本院│如全部或一部不能沒│
│    │編號四誤載為2千元），一手交 │  審理時之自白│收時，以其財產抵償│
│    │錢、一手交貨，完成交易1次。 │  （見原審卷(三)│之；未扣案之同上門│
│    │                            │  第192頁背面 │號0000000000號行動│
│    │                            │  、本院卷第  │電話手機壹支（含該│
│    │                            │  230頁背面） │門號SIM卡壹枚）沒 │
│    │                            │2.證人黃翔頒之│收，如全部或一部不│
│    │                            │  警、偵訊證述│能沒收時，追徵其價│
│    │                            │  （見偵卷(一)第│額。              │
│    │                            │  92頁、偵卷(二)│                  │
│    │                            │  第121至123頁│                  │
│    │                            │  ）          │                  │
│    │                            │3.原審97年度聲│                  │
│    │                            │  監字第457號 │                  │
│    │                            │  通訊監察書（│                  │
│    │                            │  見警卷(一)第19│                  │
│    │                            │  頁）及相關之│                  │
│    │                            │  通訊監察譯文│                  │
│    │                            │  （見原審卷(三)│                  │
│    │                            │  第157頁第7、│                  │
│    │                            │  8通）       │                  │
│    ├──────────────┼───────┼─────────┤
│    │購毒者黃翔頒於97年12月12日上│1.被告戊○○於│戊○○販賣第一級毒│
│    │午6時58分許，撥打戊○○持用 │  偵查中（見偵│品，累犯，處有期徒│
│    │之門號0000000000號行動電話聯│  卷(一)第107頁 │刑拾年，未扣案販賣│
│    │繫購買毒品後，隨即前往戊○○│  ）及原審、本│第一級毒品所得新臺│
│    │上開住處，當場向戊○○購買1 │  院審理時之自│幣壹仟元沒收，如全│
│    │千元之海洛因，一手交錢、一手│  白（見原審卷│部或一部不能沒收時│
│    │交貨完成交易1次。           │  (三)第192頁背 │，以其財產抵償之。│
│    │                            │  面、本院卷第│                  │
│    │                            │  230頁背面） │                  │
│    │                            │2.證人黃翔頒之│                  │
│    │                            │  警詢證述（見│                  │
│    │                            │  偵卷(一)第92頁│                  │
│    │                            │  ）          │                  │
│    │                            │3.原審97年度聲│                  │
│    │                            │  監字第600號 │                  │
│    │                            │  通訊監察書（│                  │
│    │                            │  見偵卷(一)第9 │                  │
│    │                            │  頁）及相關之│                  │
│    │                            │  通訊監察譯文│                  │
│    │                            │  （見原審卷(三)│                  │
│    │                            │  第145頁第6通│                  │
│    │                            │  、146頁第1、│                  │
│    │                            │  2通）       │                  │
│    ├──────────────┼───────┼─────────┤
│    │購毒者黃翔頒97年12月18日上午│1.被告戊○○於│戊○○販賣第一級毒│
│    │9時37分許，撥打戊○○持用之 │  偵查中（見偵│品，累犯，處有期徒│
│    │門號0000000000號行動電話聯繫│  卷(一)第107頁 │刑拾年貳月，未扣案│
│    │購買毒品後，隨即前往戊○○上│  ）及原審、本│販賣第一級毒品所得│
│    │開住處，當場向戊○○購買3千 │  院審理時之自│新臺幣參仟元沒收，│
│    │元之海洛因，一手交錢、一手交│  白（見原審卷│如全部或一部不能沒│
│    │貨，完成交易1次。           │  (三)第192頁背 │收時，以其財產抵償│
│    │                            │  面、本院卷第│之。              │
│    │                            │  230頁背面） │                  │
│    │                            │2.證人黃翔頒之│                  │
│    │                            │  警詢證述（見│                  │
│    │                            │  偵卷(一)第92頁│                  │
│    │                            │  ）          │                  │
│    │                            │3.原審97年度聲│                  │
│    │                            │  監字第600號 │                  │
│    │                            │  通訊監察書（│                  │
│    │                            │  見偵卷(一)第9 │                  │
│    │                            │  頁）及相關之│                  │
│    │                            │  通訊監察譯文│                  │
│    │                            │  （見原審卷(三)│                  │
│    │                            │  第147頁第4、│                  │
│    │                            │  5通）       │                  │
├──┼──────────────┼───────┼─────────┤
│ 5  │購毒者林世昌於98年1月5日下午│1.被告戊○○於│戊○○販賣第一級毒│
│    │3時41分許及同月間某日，先後 │  偵查中（見偵│品二罪，均累犯，各│
│    │2次撥打戊○○持用之門號09264│  卷(一)第107頁 │處有期徒刑拾年，未│
│    │94721號行動電話聯繫購買毒品 │  ）及原審、本│扣案販賣第一級毒品│
│    │後，均隨即前往戊○○之上開住│  院審理時之自│所得各新臺幣壹仟元│
│    │處附近，當場向戊○○各購買毒│  白（見原審卷│、伍佰元均沒收，如│
│    │品海洛因1次，1次1千元，1次5 │  (三)第192頁背 │全部或一部不能沒收│
│    │百元，並均一手交錢、一手交貨│  面、本院卷第│時，均各以其財產抵│
│    │，完成交易2次。             │  230頁背面） │償之。            │
│    │                            │2.證人林世昌之│                  │
│    │                            │  警、偵訊證述│                  │
│    │                            │  （見偵卷(一)第│                  │
│    │                            │  86、149頁） │                  │
│    │                            │3.原審97年度聲│                  │
│    │                            │  監續字第345 │                  │
│    │                            │  號通訊監察書│                  │
│    │                            │  （見偵卷(一)第│                  │
│    │                            │  10頁）及98年│                  │
│    │                            │  1月5日之通訊│                  │
│    │                            │  監察譯文（見│                  │
│    │                            │  原審卷(三)第14│                  │
│    │                            │  4頁第1通）  │                  │
├──┼──────────────┼───────┼─────────┤
│ 6  │戊○○於97年11月間，在其上開│1.被告戊○○於│戊○○轉讓第一級毒│
│    │住處，將可施用1次、淨重未逾5│  偵查中（見偵│品，累犯，處有期徒│
│    │公克之海洛因（約值1千元）， │  卷(一)第107頁 │刑壹年。          │
│    │無償轉讓予張顥譯1次。       │  ）及原審、本│                  │
│    │                            │  院審理時之自│                  │
│    │                            │  白（見原審卷│                  │
│    │                            │  (三)第192頁背 │                  │
│    │                            │  面、本院卷第│                  │
│    │                            │  230頁背面） │                  │
│    │                            │2.證人張顥譯之│                  │
│    │                            │  偵訊證述（見│                  │
│    │                            │  偵卷(一)第179 │                  │
│    │                            │  頁背面）    │                  │
├──┼──────────────┼───────┼─────────┤
│ 7  │戊○○於97年10月至12月間，在│1.被告戊○○於│戊○○轉讓第一級毒│
│    │其上開住處，先後將淨重未逾5 │  偵查中（見偵│品二罪，均累犯，各│
│    │公克之海洛因（每次約值5百元 │  卷(一)第107頁 │處有期徒刑壹年。  │
│    │），無償轉讓予江明為2次。   │  ）及原審、本│                  │
│    │                            │  院審理時之自│                  │
│    │                            │  白（見原審卷│                  │
│    │                            │  (三)第192頁背 │                  │
│    │                            │  面、本院卷第│                  │
│    │                            │  230頁背面） │                  │
│    │                            │2.證人江明為之│                  │
│    │                            │  偵訊證述（見│                  │
│    │                            │  偵卷(一)第129 │                  │
│    │                            │  頁背面）    │                  │
├──┼──────────────┼───────┼─────────┤
│ 8  │戊○○於97年12月14日某時，在│1.被告戊○○於│戊○○轉讓第一級毒│
│    │其上開住處附近，將可供注射1 │  原審、本院審│品，累犯，處有期徒│
│    │次之海洛因（淨重未逾5公克） │  理時之自白（│刑壹年肆月。      │
│    │摻水置於針筒後，無償轉讓給賴│  見原審卷(三)第│                  │
│    │俊環施用1次。               │  99背面、第  │                  │
│    │                            │  192頁背面、 │                  │
│    │                            │  本院卷第230 │                  │
│    │                            │  頁背面）    │                  │
│    │                            │2.證人賴俊環之│                  │
│    │                            │  偵訊證述（見│                  │
│    │                            │  偵卷(一)第360 │                  │
│    │                            │  頁）        │                  │
└──┴──────────────┴───────┴─────────┘
附表二：被告乙○○部分：
┌──┬──────────────┬───────┬─────────┐
│編號│      犯  罪  事  實        │  證      據  │   主        文   │
├──┼──────────────┼───────┼─────────┤
│ 1  │購毒者黃翔頒先後於97年10月、│1.被告乙○○於│乙○○販賣第一級毒│
│    │11月及12月間某日，每月各1次 │  原審及本院審│品三罪，均累犯，各│
│    │撥打乙○○持用之門號00000000│  理時之自白（│處有期徒刑拾伍年壹│
│    │95號行動電話（非乙○○所有，│  見原審卷(三)第│月，未扣案販賣第一│
│    │下同）聯繫購買毒品後，均隨即│  192頁背面、 │級毒品所得各新臺幣│
│    │與乙○○在彰化縣花壇鄉中庄廟│  第193頁及本 │壹仟元均沒收，如全│
│    │旁、大村鄉大橋頭橋旁等處會面│  院卷第231頁 │部或一部不能沒收時│
│    │，當場向乙○○購買毒品海洛因│  ）          │，均各以其財產抵償│
│    │，每次均1千元，並均一手交錢 │2.證人黃翔頒之│之。              │
│    │、一手交貨，完成交易3次。   │  偵訊證述（見│                  │
│    │                            │  97年度他字第│                  │
│    │                            │  1679號卷《下│                  │
│    │                            │  稱：偵卷(三)》│                  │
│    │                            │  第71頁）    │                  │
├──┼──────────────┼───────┼─────────┤
│ 2  │購毒者林世昌於97年11月初及同│1.被告乙○○於│乙○○共同販賣第一│
│    │月中旬，先後2次撥打乙○○持 │  偵查中（見偵│級毒品二罪，均累犯│
│    │用之門號0000000000號行動電話│  卷(一)第110頁 │，各處有期徒刑拾年│
│    │，由綽號「阿森」之楊換森接聽│  、原審98年度│，未扣案販賣第一級│
│    │（此行動電話亦非楊換森所有）│  聲羈字第28號│毒品所得各新臺幣壹│
│    │，聯繫購買毒品後，再由乙○○│  卷第8頁背面 │仟元、伍佰元均應與│
│    │持毒品海洛因，前往彰化縣花壇│  ）及原審、本│楊換森連帶沒收，如│
│    │鄉監理站附近與林世昌會面交易│  院審理時之自│全部或一部不能沒收│
│    │，1次1千元，1次5百元，均一手│  白（見原審卷│時，均各以其與楊換│
│    │交錢、一手交貨，完成交易2次 │  (三)第193頁及 │森之財產連帶抵償之│
│    │。                          │  本院卷第231 │。                │
│    │                            │  頁）        │                  │
│    │                            │2.證人林世昌之│                  │
│    │                            │  偵訊證述（見│                  │
│    │                            │  偵卷(一)第149 │                  │
│    │                            │  頁背面）、原│                  │
│    │                            │  審審理中證述│                  │
│    │                            │ （見原審卷(二) │                  │
│    │                            │  第213頁）   │                  │
│    │                            │3.證人楊換森之│                  │
│    │                            │  證述（見原審│                  │
│    │                            │  卷(二)第210頁 │                  │
│    │                            │  背面）      │                  │
├──┼──────────────┼───────┼─────────┤
│ 3  │購毒者戊○○於97年12月27日晚│1.被告乙○○於│乙○○販賣第一級毒│
│    │間8時12分許，以其持用之門號 │  原審及本院審│品，累犯，處有期徒│
│    │0000000000號行動電話，撥打黃│  理時之自白（│刑拾伍年壹月，未扣│
│    │俊榮持用之門號0000000000號行│  見原審卷(三)第│案販賣第一級毒品所│
│    │動電話聯繫購買毒品後，乙○○│  193頁、本院 │得新臺幣壹仟元沒收│
│    │隨即於當晚至戊○○位於大村鄉│  卷第231頁） │，如全部或一部不能│
│    │之住處，販賣海洛因予戊○○，│2.證人戊○○之│沒收時，以其財產抵│
│    │並收取對價1千元而完成交易1次│  偵訊證述（見│償之。            │
│    │。【與起訴書附表二編號四所載│  偵卷(一)第196 │                  │
│    │販賣時間「97年11、12月間」係│  頁）        │                  │
│    │同一事實】                  │3.原審97年度監│                  │
│    │                            │  字第600通訊 │                  │
│    │                            │  監察書見偵卷│                  │
│    │                            │  (一)第9頁）及 │                  │
│    │                            │  相關之通訊監│                  │
│    │                            │  察譯文（見原│                  │
│    │                            │  審卷(三)第132 │                  │
│    │                            │  頁第3、4、5 │                  │
│    │                            │  通）        │                  │
├──┼──────────────┼───────┼─────────┤
│ 4  │購毒者陳慧羽於97年10月間某日│1.被告乙○○於│乙○○販賣第一級毒│
│    │，撥打乙○○持用之門號095872│  原審及本院審│品，累犯，處有期徒│
│    │3795號行動電話聯繫購買毒品後│  理時之自白（│刑拾伍年壹月，未扣│
│    │，陳慧羽隨即由吳啟宏搭載前往│  見原審卷(三)第│案販賣第一級毒品所│
│    │彰化縣員林鎮台鳳廣場，由吳啟│  193頁、本院 │得新臺幣壹仟元沒收│
│    │宏出面向乙○○購買1千元之海 │  卷第231頁） │，如全部或一部不能│
│    │洛因，並當場一手交錢、一手交│2.證人吳啟宏之│沒收時，以其財產抵│
│    │貨完成交易1次。【與起訴書附 │  偵訊證述（見│償之。            │
│    │表二編號五所載販賣時間「97年│  偵卷(一)第356 │                  │
│    │10、11月間」及買賣當事人「黃│  頁）及原審審│                  │
│    │俊榮、吳啟宏」係同一事實】  │  理時之證述（│                  │
│    │                            │  見原審卷(三)第│                  │
│    │                            │  50頁背面、  │                  │
│    │                            │  51頁）      │                  │
│    │                            │3.證人陳慧羽之│                  │
│    │                            │  證述（見原審│                  │
│    │                            │  卷(三)第52頁）│                  │
├──┼──────────────┼───────┼─────────┤
│ 5  │購毒者丁○○於97年12月31日下│1.被告乙○○於│乙○○販賣第一級毒│
│    │午2時6分許，借用戊○○持用之│  原審及本院審│品，累犯，處有期徒│
│    │門號0000000000號行動電話，撥│  理時之自白（│刑拾伍年壹月，未扣│
│    │打乙○○持用之門號0000000000│  見原審卷(三)第│案販賣第一級毒品所│
│    │號行動電話聯繫購買毒品後，黃│  193頁背面、 │得新臺幣伍佰元沒收│
│    │俊榮隨即前往丁○○之彰化縣大│  本院卷第231 │，如全部或一部不能│
│    │村鄉住處（起訴書附表二編號七│  頁）        │沒收時，以其財產抵│
│    │(二)誤載為「乙○○住處前」），│2.證人丁○○之│償之。            │
│    │當場販賣海洛因予丁○○，並收│  偵訊證述（見│                  │
│    │取對價5百元而完成交易1次。【│  98年度偵字第│                  │
│    │即起訴書附表二編號七(二)部分】│  2184號卷第23│                  │
│    │                            │  頁）及原審審│                  │
│    │                            │  理時證述（見│                  │
│    │                            │  原審卷(三)第10│                  │
│    │                            │  1頁背面）   │                  │
│    │                            │3.原審97年度聲│                  │
│    │                            │  監續字第345 │                  │
│    │                            │  號通訊監察書│                  │
│    │                            │  （見偵卷(一)第│                  │
│    │                            │  10頁）及相關│                  │
│    │                            │  之通訊監察譯│                  │
│    │                            │  文（見原審卷│                  │
│    │                            │  (三)第126頁第3│                  │
│    │                            │  通、第127頁 │                  │
│    │                            │  第1、2通）  │                  │
└──┴──────────────┴───────┴─────────┘
附表三：被告己○○部分：
┌──┬──────────────┬───────┬─────────┐
│編號│      犯  罪  事  實        │  證      據  │   主        文   │
├──┼──────────────┼───────┼─────────┤
│ 1  │購毒者黃柏書先後於97年10月28│1.證人黃柏書之│己○○販賣第二級毒│
│    │日晚間9時43分許及97年12月29 │  偵訊證述（見│品二罪，均累犯，各│
│    │日下午2時12分許，撥打己○○ │  偵卷(二)第96、│處有期徒刑柒年陸月│
│    │持用之0000000000號行動電話（│  97頁、）    │，未扣案販賣第二級│
│    │非己○○所有，下同）聯繫購買│2.相關之通訊監│毒品所得各新臺幣壹│
│    │毒品後，己○○均隨即前往黃柏│  察譯文（見偵│仟元均沒收，如全部│
│    │書之彰化縣大村鄉住處，當場販│  卷(二)第89頁第│或一部不能沒收時，│
│    │賣甲基安非他命予黃柏書，每次│  1通、第90頁 │均各以其財產抵償之│
│    │均向黃柏書收取對價1千元而完 │  第2、3、4通 │。                │
│    │成交易2次。                 │  ）          │                  │
├──┼──────────────┼───────┼─────────┤
│ 2  │購毒者陳德坤、林秉鋐於97年12│1.證人陳德坤之│己○○販賣第二級毒│
│    │月12日下午3時30分許，由陳德 │  偵訊證述（見│品，累犯，處有期徒│
│    │坤以其持用之門號0000000000號│  偵卷(二)第74、│刑柒年陸月，未扣案│
│    │行動電話，撥打己○○持用之門│  75頁）及原審│販賣第二級毒品所得│
│    │號0000000000號行動電話聯繫購│  審理時證述（│新臺幣壹仟元沒收，│
│    │買毒品後，陳德坤隨即前往賴榮│  原審卷(二)第12│如全部或一部不能沒│
│    │治位於彰化縣大村鄉之住處，向│  5頁背面、第1│收時，以其財產抵償│
│    │己○○購買甲基安非他命2包， │  26頁）      │之。              │
│    │並交付價金1千元予己○○而完 │2.相關之通訊監│                  │
│    │成交易1次。【與起訴書附表三 │  察譯文（見偵│                  │
│    │編號二所載買賣當事人為「林秉│  卷(二)第50頁第│                  │
│    │鋐、己○○」係同一事實】    │   1、2通）   │                  │
├──┼──────────────┼───────┼─────────┤
│ 3  │購毒者黃翔頒先後於97年10月│1.證人黃翔頒之│己○○販賣第二級毒│
│    │23日下午5時24分許、97年10 │  偵訊證述（見│品四罪，均累犯，各│
│    │月23日晚間8時9分許、97年10│  偵卷(二)第123 │處有期徒刑柒年陸月│
│    │24日晚間7時49分許、97年12 │  至125頁）   │，未扣案販賣第二級│
│    │月6日下午2時35分許，撥打賴榮│2.相關之通訊監│毒品所得各新臺幣伍│
│    │治持用之門號0000000000號行動│  察譯文（見偵│佰元、壹仟元、貳仟│
│    │電話聯繫購買毒品後，黃翔頒均│  卷(二)第110頁 │元、壹仟元均沒收，│
│    │隨即至約定地點，其中、2 │  第2通、 │如全部或一部不能沒│
│    │次至己○○之上開住處，該次│  第3通、第5│收時，均各以其財產│
│    │在黃翔頒住處附近，該次係在│  通、第111 │抵償之。          │
│    │己○○住處附近，當場向己○○│  頁第1通）   │                  │
│    │各購買甲基安非他命1次，每次 │              │                  │
│    │價錢分別為5百元、1千元、│              │                  │
│    │2千元、1千元，並均當場一│              │                  │
│    │手交錢、一手交貨而完成交易4 │              │                  │
│    │次。                        │              │                  │
├──┼──────────────┼───────┼─────────┤
│ 4  │購毒者黃翔頒先於97年12月29日│1.證人黃翔頒之│己○○販賣第二級毒│
│    │下午2時16分許，撥打己○○持 │  偵訊證述（見│品未遂，累犯，處有│
│    │用之門號0000000000號行動電話│  偵卷(二)第125 │期徒刑參年捌月。  │
│    │聯繫購買6千元之甲基安非他命 │  頁）        │                  │
│    │後，己○○隨即於同日下午3時 │2.相關之通訊監│                  │
│    │10分許，至黃翔頒位於彰化縣大│  察譯文（見偵│                  │
│    │村鄉○○路64號之住處外，於欲│  卷(二)第112頁 │                  │
│    │與黃翔頒為毒品交易之際，為警│  第1、2通）  │                  │
│    │查獲而未遂。                │              │                  │
└──┴──────────────┴───────┴─────────┘

司法院資訊處製作；財團法人民間司法改革基金會備份。
